【裁判字號】    96,簡,331
【裁判日期】    970225
【裁判案由】    綜合所得稅
【裁判全文】
高雄高等行政法院裁定
                                       96年度簡字第331號
原      告  甲○○
被      告  財政部臺灣省南區國稅局
代  表  人  乙○○  局長
上列當事人間綜合所得稅事件，原告不服財政部中華民國96年8月
10日台財訴字第09600313580號訴願決定，提起行政訴訟，本院
裁定如下：
    主  文
原告之訴駁回。
訴訟費用由原告負擔。
    理  由
一、按「訴願之提起，應自行政處分達到或公告期滿之次日起30
    日內為之。」「訴願事件有左列各款情形之一者，應為不受
    理之決定：．．．二、提起訴願逾法定期間或未於第57條但
    書所定期間內補送訴願書者。」訴願法第14條第1項及第77
    條第2款分別定有明文。又提起撤銷訴訟，以已經合法訴願
    為前提，否則為起訴不備其他要件，行政法院應以裁定駁回
    之，亦為行政訴訟法第4條第1項及第107條第1項第10款所規
    定。
二、本件原告93年度綜合所得稅結算申報，列報其配偶林義榮所
    有台南市○○區○○路五段11巷93弄8號房屋之購屋借款利
    息扣除額新台幣（下同）166,252元，被告以非屬購買自用
    住宅之借款利息乃否准認列。原告不服，申請復查，未獲變
    更，提起訴願，遭訴願機關以訴願逾期而為不受理之決定。
    原告復向本院提起本件行政訴訟，主張原告87年至93年度綜
    合所得稅申報購屋借款利息扣除額，均遭否准認列，然各該
    年度連續行政救濟程序不斷進行中，並未違反訴願法第14條
    第3項規定，故聲明求為判決將訴願決定及原處分（含復查
    決定）均撤銷等語。
三、經查，原告93年度綜合所得稅結算申報，列報購屋借款利息
    扣除額166,252元，被告原核以非屬購買自用住宅之借款利
    息，乃否准認列。原告不服，申請復查，未獲變更。而原告
    係於民國95年5月2日收受被告95年4月26日南區國稅法二字
    第0950071636號復查決定書，有經原告蓋章收受之郵政掛號
    郵件收件回執影本附原處分卷可稽，故其提起訴願之期間，
    應自95年5月3日起算。又因原告設址於台南巿，依訴願法第
    16條第1項前段規定，訴願人不在受理訴願機關所在地住居
    者，計算法定期間，應扣除其在途期間，則本件原告提起訴
    願之期間應加計在途期間5日，其末日計至95年6月6日（星
    期二）即已屆滿（訴願決定書誤植為96年）。而原告遲至96
    年7月9日始提起訴願，此亦有財政部加蓋於訴願書上收文戳
    記所載日期附於訴願卷可稽。是原告提起訴願，顯已逾上開
    法定不變期間，揆諸首開說明，其訴願為不合法。訴願機關
    以其訴願已逾法定不變期間而為不受理之決定，依法洵無不
    合。原告未查，復向本院提起之行政訴訟，即非合法，應予
    駁回。至原告主張其87年至93年度綜合所得稅申報購屋借款
    利息扣除額，均遭被告否准認列，然各該年度連續行政救濟
    程序不斷進行中，則行政救濟延續不斷云云，惟原告對被告
    就各年度所核定之應納所得稅額若有不服，而分別提起行政
    救濟，則各年度訴願之法定不變期間，應以各該年度收受復
    查決定書之日期分別核計，殊無以其他年度已提起行政救濟
    ，即認為行政救濟延續不斷，是原告此之主張，尚無足採。
    又原告之訴，既經本院從程序上予以駁回，其實體上之主張
    ，自無庸再予審究，併此敘明。
四、依行政訴訟法第236條、第107條第1項第10款、第104條、民
    事訴訟法第95條、第78條，裁定如主文。
中    華    民    國    97    年     2    月   25     日
              高雄高等行政法院第三庭
                              法  官  邱  政  強
以上正本係照原本作成。
如不服本裁定，應於裁定送達後10日內以書狀敘明理由，經本院
向最高行政法院提出抗告（須按對造人數附具繕本）。
中    華    民    國    97    年     2    月   25     日
                              書記官  蔡  玫  芳
附註：
行政訴訟法第235條（第1項、第2項）：
對於適用簡易程序之裁判提起上訴或抗告，須經最高行政法院之
許可。
前項許可，以訴訟事件所涉及之法律見解具有原則性者為限。


司法院資訊處製作；財團法人民間司法改革基金會備份。
